臺灣臺中地方法院民事判決　九十三年度建字第二五號
　　原　　　告　甲○○
　　被　　　告　萬象營造有限公司
　　法定代理人　丙○○
當事人間給付工程款事件，本院於九十四年四月七日言詞辯論終結，判決如下：
    主      文
被告應給付原告新台幣伍拾柒萬參仟參佰零貳元，及自民國九十三年三月二十七日起
至清償日止，按年利率百分之五計算之利息。
訴訟費用由被告負擔。
本判決所命給付，於原告供擔保新台幣壹拾玖萬壹仟壹佰元後得假執行。
    事實及理由
一、本件被告經合法通知，無正當理由未於最後言詞辯論期日到場，核無民事訴訟法
    第三百八十六條各款所列情事，爰依原告之聲請，准由其為一造辯論判決，合先
    敘明。
二、本件原告起訴主張：訴外人李春惠即勝駿工程行承作被告分別向薛清池承攬之「
    德慧美墅家新建工程」即梧棲夢公園（下稱梧棲夢公園）及向周鏡鐘承攬之「沙
    鹿周董北勢坑段新建工程」（下稱周董北勢坑工程）之模板工程，嗣該模板工程
    完工後，被告尚積欠新台幣（下同）五十七萬三千三百零二元之工程款未給付訴
    外人李春惠，訴外人李春惠於九十三年二月二十三日將其對被告之工程款債權，
    於五十七萬三千三百零二元及利息範圍內讓與原告，原告於九十三年二月二十六
    日以台中法院郵局第一０九五號存証信函通知被告，表明上開債權讓與事實，為
    此提起本件訴訟，請求被告給付五十七萬三千三百零二元工程款等情；並聲明（
    一）被告應給付原告五十七萬三千三百零二元，及自訴狀繕本送達翌日起至清償
    日止，按年利率百分之五計算之利息。（二）原告願供擔保請准宣告假執行。
三、被告未於最後言詞辯論期日到庭，惟曾到庭以：訴外人李春惠所承攬之梧棲夢公
    園追加部分應由建商薛清池付款，另周董北勢坑工程被告只承作至三樓，四樓部
    分非伊所承作，故該部分之款項亦應由起造人周鏡鐘付款云云置辯。
四、原告主張訴外人李春惠即勝駿工程行承攬被告梧棲夢公園、周董北勢坑工程之模
    板工程，於九十三年二月二十三日將其對被告之工程款債權，於五十七萬三千三
    百零二元及利息範圍內讓與原告，原告於九十三年二月二十六日以台中法院郵局
    第一０九五號存証信函通知被告，該工程款債權訴外人李春惠已讓與原告等情，
    業據原告提出債權讓與契約書、存証信函為証，並為被告所不爭執，足堪信為真
    實。按「債權之讓與，非經讓與人或受讓人通知債務人，對於債務人不生效力。
    但法律另有規定者，不在此限」，民法第二百九十七條第一項定有明文。又「債
    權之讓與，依民法第二百九十七條第一項之規定，非經讓與人或受讓人通知債務
    人，對於債務人固不生效力，惟法律設此規定之本旨，無非使債務人知有債權讓
    與之事實，受讓人對於債務人主張受讓事實行使債權時，既足使債務人知有債權
    讓與之事實，即應認為兼有通知之效力」，最高法院二十二年上字第一一六二號
    判例可供參考。本件原告既已在訴訟上主張，自生通知之效力。又本件兩造所爭
    執者在於被告與訴外人李春惠即勝駿工程行間就系爭梧棲夢公園及周董北勢坑工
    程之工程款尚欠金額若干？經查：
（一）原告主張梧棲夢公園未付之工程款項部分共三十六萬八千七百六十七元，其中
      一至四樓未付之工程款為十萬九千九百一十七元，一至二樓追加部分未付之款
      項為二十五萬八千八百五十元，業據原告提出結算明細表、請款單四紙及發票
      四紙為証，被告雖以追加部分之款項應由建商支付云云置辯，惟經証人即勝駿
      工程行實際負責人乙○○到庭証稱：「：：：系爭兩項工程均已完成。夢公園
      追加部分其中第三樓是由建商給付工程款，因為當時被告欠工程款不給，所以
      我們停工，由建商出面要求我們完成並直接支付工程款。」「當時我們與被告
      訂立模板工程的合約，夢公園就有包括追加的部分。」（詳本院九十三年八月
      十二日、九十四年三月十七日言詞辯論筆錄），依証人所言，系爭梧棲夢公園
      之工程追加部分，非如被告所辯係由建商直接支付與訴外人李惠春即勝駿工程
      行；況依原告庭呈被告與建商就系爭梧棲夢公園所簽訂之合約書所附之付款明
      細觀之，建商就一、二樓追加部分之款項均已交付予被告，此業有被告之法定
      代理人於合約書上之簽收証明，本件系爭梧棲夢公園追加部分之款項，如被告
      所辯應由建商直接支付與訴外人勝駿工程行，則建商何須就該部分之追加工程
      款項又支付與被告？再依証人乙○○所述，三樓之追加部分係因被告未付款項
      ，勝駿工程行始停工，嗣由建商直接出面完工，故僅三樓之追加款項由建商付
      款，更可証系爭梧棲夢公園之追加部分，亦應由被告將模板之工程款直接付與
      勝駿工程行，是被告此部分之辯稱不足採信。
（二）又原告主張周董北勢坑工程未付之工程款項部分共二十萬四千五百三十五元，
      其中一至三樓未付之工程款為五萬五千四百元，四樓部分未付之工程款為十四
      萬九千一百三十五元。被告雖以伊僅向起造人承作至三樓，四樓部分非伊所承
      作，原告自不得向伊請求云云置辯。惟查，依原告所提被告未到庭爭執之被告
      與起造人周鏡鐘就沙鹿北勢新建工程之委建工程合約書所載，被告就該工程確
      係承攬一至四樓及頂樓之新建工程；且系爭工程亦於九十一年十月三十一日已
      經台中縣政府工務局核發建造執照，亦有原告所提台中縣政府工務局建造執照
      九十工建字第二一六０號附卷可憑；再依証人乙○○証述「沙鹿北勢周董興建
      的房屋第四層樓在九十二年十月二十三日就已經灌漿完成，這亦是被告發包給
      我們的，系爭的工程款被告原來有開票給我們，結果都跳票。」（詳本院九十
      三年八月十二日言詞辯論筆）以觀，被告就系爭周董北勢坑工程確係承作一至
      四樓，訴外人勝駿工程行與被告就該工程之模板部分亦係承作一至四樓，且該
      工程亦已完工，是被告辯稱四樓非伊承作，伊不付款云云，自不足採。
（三）綜上所述，被告確係積欠訴外人勝駿工程行工程款五十七萬三千三百零二元未
      付，訴外人李惠春即勝駿工程行於九十三年二月二十三日將其對被告之工程款
      債權，於五十七萬三千三百零二元及利息範圍內讓與原告，原告於九十三年二
      月二十六日以台中法院郵局第一０九五號存証信函通知被告，該工程款債權業
      經訴外人李春惠讓與原告，並通知被告，原告自得以債權人之身分請求被告給
      付工程款為五十七萬三千三百零二元，則原告請求被告給付五十七萬三千三百
      零二元及自起訴狀繕本送達翌日即九十三年三月二十七日起至清償日止，按年
      息百分之五計算之利息，為有理由，應予准許。
五、原告陳明願供擔保，請求宣告准予假執行，經核無不合，爰酌定相當擔保金額准
    許之。
六、本件事證已臻明確，兩造其餘攻擊、防禦方法及所舉證據，經本院審酌後對判決
    結果不生影響，爰不一一論列，附此敘明。
七、訴訟費用負擔之依據：民事訴訟法第七十八條、第三百九十條第二項。
中　　　華　　　民　　　國　　九十四　　年　　　四　　　月　　二十九 　日
                                        臺灣臺中地方法院民事第二庭
~B法　　　官　涂秀玲
正本係照原本作成
如對本判決上訴，須於判決送達後廿日內向本院提出上訴狀
中　　　華　　　民　　　國　　九十四　　年　　　四　　　月　　二十九   日
~B法院書記官　巫偉凱
